【裁判字號】    96,上訴,3206
【裁判日期】    970227
【裁判案由】    毒品危害防制條例
【裁判全文】
臺灣高等法院臺中分院刑事判決        96年度上訴字第3206號
上  訴  人  臺灣臺中地方法院檢察署檢察官
上  訴  人
即  被  告  乙○○
                    （現羈押於臺灣臺中看守所）
選任辯護人  林志忠律師
上列上訴人因被告毒品危害防制條例案件，不服臺灣臺中地方法
院96年度訴字第2138號中華民國96年11月28日第一審判決（起訴
案號：臺灣臺中地方法院檢察署 96年度偵字第11126號），提起
上訴，本院判決如下：
    主  文
原判決關於乙○○販賣第一級毒品及定執行刑部分均撤銷。
乙○○所犯販賣第一級毒品罪之罪名及處罰，詳如附表「所犯罪
名及處罰」欄所示，應執行有期徒刑拾陸年。扣案之第一級毒品
海洛因拾捌包（驗餘合計淨重陸點肆肆公克，純度百分之參拾點
肆伍，純質淨重壹點玖陸公克）沒收銷燬之；扣案之電子磅秤壹
臺、行動電話機貳具（不含門號0000000000、0000000000號之行
動電話 SIM卡）、海洛因塑膠外包裝袋拾捌個（共重肆點柒壹公
克）、塑膠空夾鍊袋伍個，均沒收；因販賣第一級毒品所得財物
新臺幣壹萬元沒收之，如全部或一部不能沒收時，以其財產抵償
之。
    事    實
一、乙○○曾於民國92年間，因違反毒品危害防制條例，經臺灣
    臺中地方法院於92年10月27日以92年度訴字第1943號判處有
    期徒刑9月確定，於93年1月9日入監，於93年10月8日縮刑期
    滿執行完畢。乙○○明知海洛因屬毒品危害防制條例第 2條
    第2項第1款所管制之第一級毒品，不得非法販賣，竟仍分別
    基於意圖營利賺取差價而販賣第一級毒品海洛因之犯意，於
    96年2、3月間，約 2、3日1次之頻率，林錫彬以不詳號碼之
    公用電話，撥打至乙○○所使用之00000000 00號或0000000
    000號行動電話，雙方約定至臺中縣龍井鄉○○路卡拉 ok店
    對面之紙廠後方交易海洛因，乙○○旋將數量不詳之海洛因
    1包攜至約定地點販賣予林錫彬，並向林錫彬收取1千元代價
    ，上開販賣海洛因情形前後共有10次（各次販賣時間、地點
    、毒品種類次數及價格等，均詳如附表所示）。嗣乙○○於
    96年4月30日下午1時10分許，在臺中縣龍井鄉○○路○段260
    巷19弄41號旁為警查獲，並在其身上及上址7樓之7租屋處扣
    得海洛因18包（驗餘合計淨重6點44公克）、電子磅秤1臺、
    0000000000號及 0000000000號行動電話各1具、塑膠空夾鍊
    袋5個等物。
二、案經臺中縣警察局烏日分局報請臺灣臺中地方法院檢察署檢
    察官偵查起訴。
    理    由
一、按被告以外之人於偵查中向檢察官所為之陳述，除顯有不可
    信之情況者外，得為證據，刑事訴訟法第 159條之1第2項定
    有明文。蓋因檢察官與法官同為司法官署，且檢察官代表國
    家偵查犯罪，依法有訊問被告、證人及鑑定人之權力，且須
    對被告有利、不利之情形均應注意，況徵諸實務運作，檢察
    官實施刑事偵查程序，亦能恪遵法定程序之要求，不致有違
    法取證情事且可信度極高，是被告以外之人前於偵查中已具
    結而為證述，除反對該項供述得具有證據能力之一方，已釋
    明「顯有不可信之情況」之理由外，不宜以該證人未能於審
    判中接受他造之反對詰問為由，即遽指該證人於偵查中之陳
    述不具證據能力，方符前揭法條之立法意旨。查本案證人林
    錫彬於偵查中之證詞業經具結程序，證人林錫彬當知悉若證
    言有虛偽不實，須負偽證罪之刑責，證人林錫彬既經具結證
    言，被告及辯護人等均未提及檢察官在偵查時有任何不法取
    供之情形，客觀上並無顯不可信之情況，是前揭證人於偵查
    中之證言自具有證據能力，合先敘明。
二、訊據上訴人即被告乙○○於本院審理時固坦承於96年2、3月
    間，林錫彬撥打其所使用之0000000000號或0000000000號行
    動電話，約定至臺中縣龍井鄉○○路卡拉ok店對面之紙廠後
    方，由其交付海洛因予林錫彬使用之事實，惟其矢口否認有
    何販賣海洛因之犯行，辯稱：伊常跟林錫彬共同買海洛因來
    吃，有時林錫彬沒有錢買，要伊救他，伊不忍心就跟他說多
    少補貼伊一點，因海洛因也是跟別人買的，伊與林錫彬係從
    小認識的朋友，並無販賣營利之意思云云。經查：
  (一)證人林錫彬於偵查中業已具結證稱：伊平均2、3天跟乙○○
    買毒品1次，是在臺中縣龍井鄉○○路的卡拉 ok店對面的紙
    廠交易，96年2月大概買了3次，96年2月到3月大概共買了10
    次左右，伊都是打電話跟乙○○約定時間、地點，見面後才
    說要買多少等語屬實（見臺灣臺中地方法院檢察署96年度偵
    字第11126號偵卷第8頁）。上情核與被告乙○○於偵查中自
    承：林錫彬在臺北工作，知道伊有施用毒品，所以回來臺中
    就會向伊買毒品，從96年2月開始，林錫彬打0000000000 號
    行動電話與伊聯絡，約定交易時間、地點後，伊就帶毒品跟
    林錫彬會面，林錫彬每次都買 1千元，大概買了10次左右。
    伊知道錯了，就販賣毒品認罪等語相符（見上開偵卷第7、8
    頁）。且在被告身上及租屋處扣得海洛因 18包、電子磅秤1
    臺、0000000000號及0000000000號行動電話各 1具、塑膠空
    夾鍊袋 5個等物可資佐證，而被告為警查獲時所扣得疑似海
    洛因之白粉18包，經送鑑定結果，確均含有第一級毒品海洛
    因成分，驗餘合計淨重6點44公克，空包裝重4點71公克，純
    度百分之 30點45，純質淨重1點96公克，亦有法務部調查局
    96年6月15日調科壹字第09623050240號鑑定通知書 1紙在卷
    可稽（見原審卷第70頁）。
  (二)證人林錫彬雖於原審審理時翻異前詞，改證述：「（辯護人
    問：海洛因的來源？）與被告乙○○共同出資購買。有時候
    出3百、5百，我都去打電話給貨主，再約被告乙○○出來，
    然後約地方見面。（辯護人問：貨主姓名？）我只知道叫阿
    弟，阿弟的住址我也不知道。（辯護人問：電話都是誰打給
    阿弟？）有時候是我打的，有時候是被告乙○○打的。（辯
    護人問：阿弟的電話號碼幾號？）忘記了。（辯護人問：是
    否曾經向被告乙○○買過毒品？）那是我與被告乙○○共同
    集資買的。」等語（見原審卷第62頁），與上揭偵查中之證
    述大相逕庭，且更稱偵查時其即向檢察官表示係跟被告合資
    購買海洛因云云（見原審卷第63頁）。惟按證人之陳述有部
    分前後不符，或相互間有所歧異時，究竟何者為可採，法院
    仍得本其自由心證予以斟酌，非謂一有不符或矛盾，即應認
    其全部均為不可採信（最高法院74年臺上字第1599號判例參
    照）。經查，原審於96年9月6日審理時當庭勘驗證人林錫彬
    於 96年4月30日偵訊時之錄影光碟，其光碟內容顯示被告乙
    ○○與證人林錫彬均對檢察官之訊問過程應對自如，且證人
    林錫彬所述內容，亦與偵訊筆錄意旨大略相同。證人林錫彬
    對於檢察官之問話並無遲疑、停頓而回答情事，係出於自由
    意志陳述等情，亦有原審勘驗筆錄在卷可參（見原審卷第66
    頁）。是以，證人林錫彬於 96年4月30日偵訊當時，其精神
    狀況尚屬正常，對檢察官之訊問內容，不僅在態度上神色自
    若，其陳述內容亦係基於自由意志，憑其所見所聞而為應答
    ，其證言之真實性，自屬可採，故證人林錫彬於原審審理時
    稱其於偵查時即向檢察官表示係跟被告乙○○合資購買海洛
    因云云，乃屬事後迴護被告乙○○之詞，委無足採。再者，
    經質之證人林錫彬與被告乙○○是否有仇隙，證人林錫彬亦
    稱與被告乙○○從小時候即係好朋友，不可能陷害被告乙○
    ○等語（見原審卷第63頁、65頁），是以，以證人林錫彬與
    被告乙○○之情誼，當無任意於偵查中刻意誣指被告乙○○
    販毒之理。況且，證人林錫彬於原審審理時，就其施用毒品
    之期間，竟答稱96年4月份才開始施用等語（見原審卷第 61
    頁），亦明顯與其於偵查所稱之 96年2月有所齬齟，而經檢
    察官質之上情，證人林錫彬才又解釋稱：因印象中從農曆年
    過後才比較有錢，所以才會這樣回答等語（見原審卷第64頁
    ），是以，綜觀上開證人林錫彬於偵查之證述及原審審理中
    大相逕庭之相反證述，足稽證人林錫彬於原審審理時之證述
    ，或係因時間久遠而無法清楚記憶，或係為迴護被告乙○○
    所杜撰之詞，其可信性顯較偵查中具結後之證述為低，自應
    以其於偵查中之證述較為可採。
  (三)又被告辯稱：伊與林錫彬為從小認識的朋友，並無販賣營利
    之意思云云。惟查毒品海洛因物稀價昂，從事販毒業者，既
    須冒被取締判處重刑之危險，苟無利可圖，縱屬至愚，亦無
    人為之。又我國查緝毒品海洛因之施用或販賣一向執法甚嚴
    ，對於販賣海洛因者尤科以重度刑責，又販賣海洛因既係違
    法行為，當非可公然為之，亦無公定價格，且容易分裝並增
    減份量，而每次買賣之價量，可能隨時依雙方關係深淺、資
    力、需求量及對行情之認知、來源是否充裕、查緝是否嚴謹
    、購買者被查獲時供述購買對象之可能風險之評估等情形，
    而異其標準，非可一概而論；販賣之利得，除被告坦承犯行
    或價量俱臻明確外，委難察得實情，販賣之人從價差或量差
    中牟利之方式雖異，其意圖營利之販賣行為則同一。是以因
    海洛因量微價高，販賣者率有暴利可圖，茍非意圖販賣營利
    ，一般人焉有可能甘冒重度刑責而販賣海洛因。從而縱被告
    乙○○與林錫彬為從小認識的朋友，被告乙○○又否認有販
    賣海洛因營利之犯行，而無可查證其賣出確實賺取差價，但
    被告乙○○與證人林錫彬非屬至親，衡情當無可能甘冒重典
    ，多次無償或低價或按購入價格轉售而不求任何利得之理，
    是被告乙○○各次交付海洛因1包予林錫彬，並收取1千元之
    代價時，顯均有營利賺取差價之意圖甚為明確。
  (四)綜上所述，被告乙○○販賣海洛因予證人林錫彬之犯行，事
    證明確，應依法論科。
三、論罪科刑部分：
  (一)查海洛因係屬毒品危害防制條例第2條第2項第1款所管制之
    第一級毒品。是核被告乙○○所為，係犯毒品危害防制條例
    第4條第1項販賣第一級毒品罪。被告乙○○持有海洛因之低
    度行為，應為販賣之高度行為所吸收，不另論罪。
  (二)按數行為於同時同地或密切接近之時地實施，侵害同一之法
    益，各行為之獨立性極為薄弱，依一般社會健全觀念，在時
    間差距上，難以強行分開，在刑法評價上，以視為數個舉動
    之接續施行，合為包括之一行為予以評價，較為合理，則屬
    接續犯，而為包括之一罪（最高法院86年台上字第3295號判
    例可資參照）。本件被告乙○○於96年2、3月間，約2、3日
    1次之頻率，販賣海洛因予林錫彬 10次，各次在時間差距上
    ，可以分開，在刑法評價上，各具獨立性，每次行為皆可獨
    立成罪，顯非於同時同地或密切接近之時地實施犯罪之接續
    犯。又按所謂集合犯，係指依一般社會通念，特定犯罪行為
    具有反覆實施之特性，立法者於制定刑罰法律之初，亦已認
    知該種行為類型之反覆性，而有意藉由法條中客觀構成要件
    之行為要素，含括上開具有反覆實施特性之數個犯罪行為，
    仍僅接受一次刑法之評價為已足。而販賣毒品罪，不論行為
    人或為零星偶一為之，或不間斷為之，行為人於行為終了時
    ，即已達其營利目的，自難認立法者於制定刑罰法律之初，
    已認知販賣毒品行為必屬具反覆性之犯罪，且有意藉由法條
    中客觀構成要件之行為要素，含括上開具有反覆實施特性之
    數個犯罪行為。況依94年2月2日總統令修正公布，並自95年
    7月1日施行之刑法，其修正既依據「刑罰公平原則」之考量
    ，刪除有關連續犯之規定，並將含有連續犯性質之常業犯一
    併全數刪除（參見刑法修正草案總說明），則再以集合犯之
    概念評價多數販賣毒品之行為，即有不當。因此，本件被告
    乙○○10次販賣毒品罪之行為，當無論以接續犯或集合犯之
    餘地，此時則應回歸一般刑法上行為單、複數之認定，而予
    論罪科刑，較稱妥適。是本件被告乙○○所犯如附表所示之
    販賣第一級毒品罪之各罪間，犯意各別，行為互殊，應分論
    併罰。
  (三)另查被告乙○○於92年間，因違反毒品危害防制條例案件，
    經臺灣臺中地方法院於92年年10月27日以92年度訴字第1943
    號判處有期徒刑9月確定，於93年1月9日入監，於93年10月8
    日縮刑期滿執行完畢，有臺灣高等法院被告前案紀錄表、臺
    灣臺中地方法院檢察署刑案查註紀錄表附卷可稽，被告乙○
    ○受徒刑之執行完畢後， 5年以內故意再犯本件有期徒刑以
    上之各罪，分別為累犯，除販賣第一級毒品罪之法定本刑為
    死刑或無期徒刑部分，依法不得加重，其餘應依法加重其刑
    。再販賣第一級毒品罪之法定本刑為死刑或無期徒刑，已如
    前述，被告乙○○雖有上開販賣第一級毒品之犯行，然被告
    乙○○販賣之對象僅 1人，各次販賣海洛因所得非多，數量
    亦少，其犯罪情節尚屬輕微，只因一時貪念，致罹法定刑為
    死刑或無期徒刑之重典，相對於長期大量販賣毒品之大毒梟
    而言，被告乙○○對社會治安及國民健康之危害較小，倘亦
    處以死刑或無期徒刑，不免過苛，且無從與前開大毒梟之惡
    行有所區隔，是其犯罪情狀在客觀上足以引起一般人之同情
    ，情節尚堪憫恕，若處以法定最低度之刑，猶嫌過重，爰各
    依刑法第59條規定酌量減輕其刑，罰金刑部分並先加後減。
  (四)原審認被告乙○○販賣第一級毒品事證明確，予以論罪科刑
    ，固非無見。惟查原審判決認被告乙○○分別接續多次販賣
    海洛因予證人林錫彬，視為數個舉動之接續施行，應成立接
    續犯，論以包括一罪之見解，尚有未洽。被告乙○○否認販
    賣海洛因犯行，指摘原審判決不當，雖無理由，惟原審判決
    販賣第一級毒品部分既有上開可議之處，即屬無可維持，自
    應由本院就關於被告乙○○販賣第一級毒品及定執行刑部分
    予以撤銷改判。爰審酌被告乙○○明知海洛因係屬戕害人身
    心之毒品，竟為貪圖不法利益，鋌而走險予以販賣他人施用
    ，危害社會治安及國民健康甚鉅，且販賣毒品為世界各國戮
    力查緝之萬國公罪，海洛因足以使施用者導致精神障礙、性
    格異常，甚至造成生命危險之生理成癮性及心理依賴性，並
    斟酌被告各次販賣海洛因之所得及數量非多，於偵查中自白
    販賣海洛因犯行，嗣於原審及本院審理時則矢口否認之犯後
    態度等一切情狀，分別量處如附表「所犯罪名及處罰」欄所
    示之刑，並定其應執行之刑，以資懲儆。
  (五)末查，扣案被告乙○○所有之海洛因18包（驗餘合計淨重 6
    點44公克，純度百分之30點45，純質淨重 1點96公克），係
    屬違禁物，應依毒品危害防制條例第 18條第1項前段規定諭
    知沒收銷燬之。又毒品危害防制條例第 18條第1項規定，得
    諭知沒收銷燬者，以查獲之第一、二級毒品及專供製造或施
    用第一、二級毒品之器具為限，而不及於毒品之外包裝，扣
    案之海洛因之外包裝，既係用以包裹毒品，防其裸露、潮濕
    ，便於運輸及販賣，自係供販賣毒品所用之物，仍應依同條
    例第 19條第1項之規定諭知沒收。扣案之海洛因塑膠外包裝
    袋18個（共重4點71公克）、電子磅秤1臺、行動電話機 2具
    （不含門號0000000000 、0000000000號之行動電話SIM卡）
    ，均係被告乙○○所有，業經被告乙○○於警詢時供明在卷
    ，且係屬供販賣毒品所用之物，均應依毒品危害防制條例第
    19條第1項之規定宣告沒收。另扣案之塑膠空夾鍊袋5個，尚
    未使用，為被告乙○○所有供預備販賣第一級毒品所用之物
    ，應依刑法第38條第1項第2款規定沒收。另被告乙○○各次
    販賣第一級毒品所得之財物1千元，則應依同條例第19條第1
    項之規定沒收之，如全部或一部不能沒收時，以其財產抵償
    之。至另扣案已使用之注射針筒4支及未使用之注射針筒4支
    ，係供被告乙○○施用毒品所用之物，業據被告乙○○陳明
    在卷，非屬供本件販賣毒品所用之物；又扣案被告乙○○所
    使用之行動電話機2具所內含之行動電話SIM卡（門號分別為
    0000000000、0000000000號），經向臺灣大哥大股份有限公
    司及中華電信股份有限公司函查結果，因申請人均非被告乙
    ○○（見原審卷第31至36頁），難認係被告乙○○所有之物
    ，亦非屬違禁物，故均不另宣告沒收，附此敘明。
據上論結，應依刑事訴訟法第369條第1項前段、第364條、第299
條第1項前段，毒品危害防制條例第4條第1項、第18條第1項前段
、第19條第1項，刑法第11條、第47條第1項、第59條、第51條第
5款、第38條第1項第2款，判決如主文。
本案經檢察官甲○○到庭執行職務。
中    華    民    國    97    年    2     月    27    日
            刑事第八庭  審判長法  官  羅  得  村
                              法  官  劉  榮  服
                              法  官  張  靜  琪
上列正本證明與原本無異。
如不服本判決應於收受送達後十日內向本院提出上訴書狀，其未
敘述上訴之理由者並得於提起上訴後十日內向本院補提理由書（
須附繕本）。
                              書記官  陳  俞  豪
中    華    民    國    97    年    2     月    27    日
附錄法條：
毒品危害防制條例第4條第1項
製造、運輸、販賣第一級毒品者，處死刑或無期徒刑；處無期徒
刑者，得併科新臺幣1千萬元以下罰金。
附表：
┌──┬───┬───┬────┬─────────┬──────────────────┐
│編號│販賣對│時間  │ 地點   │毒品種類次數及價格│      所犯罪名及處罰                │
│    │象    │      │        │                  │                                    │
├──┼───┼───┼────┼─────────┼──────────────────┤
│一  │林錫彬│96年2 │臺中縣龍│販賣第一級毒品海洛│乙○○販賣第一級毒品，累犯，處有期徒│
│    │      │月間某│井鄉中華│因1次，價格為1千元│刑拾伍年貳月，扣案之第一級毒品海洛因│
│    │      │日    │路卡拉ok│（重量不詳）。    │拾捌包（驗餘合計淨重陸點肆肆公克，純│
│    │      │      │店對面之│                  │度百分之參拾點肆伍，純質淨重壹點玖陸│
│    │      │      │紙廠後方│                  │公克）沒收銷燬之；扣案之電子磅秤壹臺│
│    │      │      │        │                  │、行動電話貳具（不含門號0000000000、│
│    │      │      │        │                  │0000000000號之行動電話SIM卡）、海洛 │
│    │      │      │        │                  │因塑膠外包裝袋拾捌個（共重肆點柒壹公│
│    │      │      │        │                  │克）、塑膠空夾鍊袋伍個，均沒收；因販│
│    │      │      │        │                  │賣第一級毒品海洛因所得新臺幣壹仟元沒│
│    │      │      │        │                  │收之，如全部或一部不能沒收時，以其財│
│    │      │      │        │                  │產抵償之。                          │
├──┼───┼───┼────┼─────────┼──────────────────┤
│二  │林錫彬│96年2 │臺中縣龍│販賣第一級毒品海洛│乙○○販賣第一級毒品，累犯，處有期徒│
│    │      │月間某│井鄉中華│因1次，價格為1千元│刑拾伍年貳月，扣案之第一級毒品海洛因│
│    │      │日    │路卡拉ok│（重量不詳）。    │拾捌包（驗餘合計淨重陸點肆肆公克，純│
│    │      │      │店對面之│                  │度百分之參拾點肆伍，純質淨重壹點玖陸│
│    │      │      │紙廠後方│                  │公克）沒收銷燬之；扣案之電子磅秤壹臺│
│    │      │      │        │                  │、行動電話貳具（不含門號0000000000、│
│    │      │      │        │                  │0000000000號之行動電話SIM卡）、海洛 │
│    │      │      │        │                  │因塑膠外包裝袋拾捌個（共重肆點柒壹公│
│    │      │      │        │                  │克）、塑膠空夾鍊袋伍個，均沒收；因販│
│    │      │      │        │                  │賣第一級毒品海洛因所得新臺幣壹仟元沒│
│    │      │      │        │                  │收之，如全部或一部不能沒收時，以其財│
│    │      │      │        │                  │產抵償之。                          │
├──┼───┼───┼────┼─────────┼──────────────────┤
│三  │林錫彬│96年2 │臺中縣龍│販賣第一級毒品海洛│乙○○販賣第一級毒品，累犯，處有期徒│
│    │      │月間某│井鄉中華│因1次，價格為1千元│刑拾伍年貳月，扣案之第一級毒品海洛因│
│    │      │日    │路卡拉ok│（重量不詳）。    │拾捌包（驗餘合計淨重陸點肆肆公克，純│
│    │      │      │店對面之│                  │度百分之參拾點肆伍，純質淨重壹點玖陸│
│    │      │      │紙廠後方│                  │公克）沒收銷燬之；扣案之電子磅秤壹臺│
│    │      │      │        │                  │、行動電話貳具（不含門號0000000000、│
│    │      │      │        │                  │0000000000號之行動電話SIM卡）、海洛 │
│    │      │      │        │                  │因塑膠外包裝袋拾捌個（共重肆點柒壹公│
│    │      │      │        │                  │克）、塑膠空夾鍊袋伍個，均沒收；因販│
│    │      │      │        │                  │賣第一級毒品海洛因所得新臺幣壹仟元沒│
│    │      │      │        │                  │收之，如全部或一部不能沒收時，以其財│
│    │      │      │        │                  │產抵償之。                          │
├──┼───┼───┼────┼─────────┼──────────────────┤
│四  │林錫彬│96年3 │臺中縣龍│販賣第一級毒品海洛│乙○○販賣第一級毒品，累犯，處有期徒│
│    │      │月間某│井鄉中華│因1次，價格為1千元│刑拾伍年貳月，扣案之第一級毒品海洛因│
│    │      │日    │路卡拉ok│（重量不詳）。    │拾捌包（驗餘合計淨重陸點肆肆公克，純│
│    │      │      │店對面之│                  │度百分之參拾點肆伍，純質淨重壹點玖陸│
│    │      │      │紙廠後方│                  │公克）沒收銷燬之；扣案之電子磅秤壹臺│
│    │      │      │        │                  │、行動電話貳具（不含門號0000000000、│
│    │      │      │        │                  │0000000000號之行動電話SIM卡）、海洛 │
│    │      │      │        │                  │因塑膠外包裝袋拾捌個（共重肆點柒壹公│
│    │      │      │        │                  │克）、塑膠空夾鍊袋伍個，均沒收；因販│
│    │      │      │        │                  │賣第一級毒品海洛因所得新臺幣壹仟元沒│
│    │      │      │        │                  │收之，如全部或一部不能沒收時，以其財│
│    │      │      │        │                  │產抵償之。                          │
├──┼───┼───┼────┼─────────┼──────────────────┤
│五  │林錫彬│96年3 │臺中縣龍│販賣第1級毒品海洛 │乙○○販賣第一級毒品，累犯，處有期徒│
│    │      │月間某│井鄉中華│因1次，價格為1千元│刑拾伍年貳月，扣案之第一級毒品海洛因│
│    │      │日    │路卡拉ok│（重量不詳）。    │拾捌包（驗餘合計淨重陸點肆肆公克，純│
│    │      │      │店對面之│                  │度百分之參拾點肆伍，純質淨重壹點玖陸│
│    │      │      │紙廠後方│                  │公克）沒收銷燬之；扣案之電子磅秤壹臺│
│    │      │      │        │                  │、行動電話貳具（不含門號0000000000、│
│    │      │      │        │                  │0000000000號之行動電話SIM卡）、海洛 │
│    │      │      │        │                  │因塑膠外包裝袋拾捌個（共重肆點柒壹公│
│    │      │      │        │                  │克）、塑膠空夾鍊袋伍個，均沒收；因販│
│    │      │      │        │                  │賣第一級毒品海洛因所得新臺幣壹仟元沒│
│    │      │      │        │                  │收之，如全部或一部不能沒收時，以其財│
│    │      │      │        │                  │產抵償之。                          │
├──┼───┼───┼────┼─────────┼──────────────────┤
│六  │林錫彬│96年3 │臺中縣龍│販賣第一級毒品海洛│乙○○販賣第一級毒品，累犯，處有期徒│
│    │      │月間某│井鄉中華│因1次，價格為1千元│刑拾伍年貳月，扣案之第一級毒品海洛因│
│    │      │日    │路卡拉ok│（重量不詳）。    │拾捌包（驗餘合計淨重陸點肆肆公克，純│
│    │      │      │店對面之│                  │度百分之參拾點肆伍，純質淨重壹點玖陸│
│    │      │      │紙廠後方│                  │公克）沒收銷燬之；扣案之電子磅秤壹臺│
│    │      │      │        │                  │、行動電話貳具（不含門號0000000000、│
│    │      │      │        │                  │0000000000號之行動電話SIM卡）、海洛 │
│    │      │      │        │                  │因塑膠外包裝袋拾捌個（共重肆點柒壹公│
│    │      │      │        │                  │克）、塑膠空夾鍊袋伍個，均沒收；因販│
│    │      │      │        │                  │賣第一級毒品海洛因所得新臺幣壹仟元沒│
│    │      │      │        │                  │收之，如全部或一部不能沒收時，以其財│
│    │      │      │        │                  │產抵償之。                          │
├──┼───┼───┼────┼─────────┼──────────────────┤
│七  │林錫彬│96年3 │臺中縣龍│販賣第一級毒品海洛│乙○○販賣第一級毒品，累犯，處有期徒│
│    │      │月間某│井鄉中華│因1次，價格為1千元│刑拾伍年貳月，扣案之第一級毒品海洛因│
│    │      │日    │路卡拉ok│（重量不詳）。    │拾捌包（驗餘合計淨重陸點肆肆公克，純│
│    │      │      │店對面之│                  │度百分之參拾點肆伍，純質淨重壹點玖陸│
│    │      │      │紙廠後方│                  │公克）沒收銷燬之；扣案之電子磅秤壹臺│
│    │      │      │        │                  │、行動電話貳具（不含門號0000000000、│
│    │      │      │        │                  │0000000000號之行動電話SIM卡）、海洛 │
│    │      │      │        │                  │因塑膠外包裝袋拾捌個（共重肆點柒壹公│
│    │      │      │        │                  │克）、塑膠空夾鍊袋伍個，均沒收；因販│
│    │      │      │        │                  │賣第一級毒品海洛因所得新臺幣壹仟元沒│
│    │      │      │        │                  │收之，如全部或一部不能沒收時，以其財│
│    │      │      │        │                  │產抵償之。                          │
├──┼───┼───┼────┼─────────┼──────────────────┤
│八  │林錫彬│96年3 │臺中縣龍│販賣第一級毒品海洛│乙○○販賣第一級毒品，累犯，處有期徒│
│    │      │月間某│井鄉中華│因1次，價格為1千元│刑拾伍年貳月，扣案之第一級毒品海洛因│
│    │      │日    │路卡拉ok│（重量不詳）。    │拾捌包（驗餘合計淨重陸點肆肆公克，純│
│    │      │      │店對面之│                  │度百分之參拾點肆伍，純質淨重壹點玖陸│
│    │      │      │紙廠後方│                  │公克）沒收銷燬之；扣案之電子磅秤壹臺│
│    │      │      │        │                  │、行動電話貳具（不含門號0000000000、│
│    │      │      │        │                  │0000000000號之行動電話SIM卡）、海洛 │
│    │      │      │        │                  │因塑膠外包裝袋拾捌個（共重肆點柒壹公│
│    │      │      │        │                  │克）、塑膠空夾鍊袋伍個，均沒收；因販│
│    │      │      │        │                  │賣第一級毒品海洛因所得新臺幣壹仟元沒│
│    │      │      │        │                  │收之，如全部或一部不能沒收時，以其財│
│    │      │      │        │                  │產抵償之。                          │
├──┼───┼───┼────┼─────────┼──────────────────┤
│九  │林錫彬│96年3 │臺中縣龍│販賣第一級毒品海洛│乙○○販賣第一級毒品，累犯，處有期徒│
│    │      │月間某│井鄉中華│因1次，價格為1千元│刑拾伍年貳月，扣案之第一級毒品海洛因│
│    │      │日    │路卡拉ok│（重量不詳）。    │拾捌包（驗餘合計淨重陸點肆肆公克，純│
│    │      │      │店對面之│                  │度百分之參拾點肆伍，純質淨重壹點玖陸│
│    │      │      │紙廠後方│                  │公克）沒收銷燬之；扣案之電子磅秤壹臺│
│    │      │      │        │                  │、行動電話貳具（不含門號0000000000、│
│    │      │      │        │                  │0000000000號之行動電話SIM卡）、海洛 │
│    │      │      │        │                  │因塑膠外包裝袋拾捌個（共重肆點柒壹公│
│    │      │      │        │                  │克）、塑膠空夾鍊袋伍個，均沒收；因販│
│    │      │      │        │                  │賣第一級毒品海洛因所得新臺幣壹仟元沒│
│    │      │      │        │                  │收之，如全部或一部不能沒收時，以其財│
│    │      │      │        │                  │產抵償之。                          │
├──┼───┼───┼────┼─────────┼──────────────────┤
│十  │林錫彬│96年3 │臺中縣龍│販賣第一級毒品海洛│乙○○販賣第一級毒品，累犯，處有期徒│
│    │      │月間某│井鄉中華│因1次，價格為1千元│刑拾伍年貳月，扣案之第一級毒品海洛因│
│    │      │日    │路卡拉ok│（重量不詳）。    │拾捌包（驗餘合計淨重陸點肆肆公克，純│
│    │      │      │店對面之│                  │度百分之參拾點肆伍，純質淨重壹點玖陸│
│    │      │      │紙廠後方│                  │公克）沒收銷燬之；扣案之電子磅秤壹臺│
│    │      │      │        │                  │、行動電話貳具（不含門號0000000000、│
│    │      │      │        │                  │0000000000號之行動電話SIM卡）、海洛 │
│    │      │      │        │                  │因塑膠外包裝袋拾捌個（共重肆點柒壹公│
│    │      │      │        │                  │克）、塑膠空夾鍊袋伍個，均沒收；因販│
│    │      │      │        │                  │賣第一級毒品海洛因所得新臺幣壹仟元沒│
│    │      │      │        │                  │收之，如全部或一部不能沒收時，以其財│
│    │      │      │        │                  │產抵償之。                          │
└──┴───┴───┴────┴─────────┴──────────────────┘


司法院資訊處製作；財團法人民間司法改革基金會備份。
